# 置换出资问题

提问人：zjuxu 时间：2012-09-27 15:01:19
最近在看大信出的那本财务问题 800 例，P70页中有句话“出资不规范的处理......，补足与置换出资，均不涉及净资产变化，追加出资视为对拟上市企业的捐赠，增加公司净资产。”
实务中，置换出资一般怎么处理？ 另外，“如以划拨土地出资，该资产已经实际由公司使用，股东以等额货币资金置换，或者出售划拨土地变现，且价格高于出资金额实现了间接置换。” 这么看，净资产是可以变化的吧。

回答人：chenyiwei
对出资置换的会计处理，需要进行个案分析，很重要的考虑因素是：置换出资的原因是因为前期确实存在出资不实等瑕疵，还是仅仅因为历史上无形资产出资金额较大，为了提高过会的保险系数而自愿进行置换。也就是，从会计角度，要考虑前期出资不实是否构成了一项在实收资本和相关资产、权益确认和计量方面的重大前期会计差错，如果是，则需要对其进行追溯调整，将历史上不实的出资和虚增资产价值、对应的折旧摊销等予以冲销。

提问人：沉默羔羊 时间：2014-04-23 19:46:27
请教一下陈版，公司用一宗划拨土地使用权经评估后按评估值投资入股，公司现在仍然为划拨土地，那么公司是否需要对土地进行摊销？如何摊销？

回答人：chenyiwei
请核实：划拨土地应该是不能用作出资的？这样做是否合规？

提问人：沉默羔羊 时间：2014-04-24 09:16:34
之前也考虑过这个问题，但是现在股东已经投资，而且工商已经变更，这种情况怎么处理？

回答人：chenyiwei
建议作为出资瑕疵予以纠正，以消除潜在的法律风险。